【裁判字號】    98,交聲,1223
【裁判日期】    981021
【裁判案由】    聲明異議
【裁判全文】
臺灣彰化地方法院交通事件裁定        98年度交聲字第1223號
移送機關即
原處分機關  交通部公路總局臺中區監理所彰化監理站
異  議  人
即受處分人  甲○○
上列受處分人因違反道路交通管理處罰條例案件，對於交通部公
路總局臺中區監理所彰化監理站民國98年7月28日所為處分（案
號：彰監四字第裁64-E00000000號），聲明異議，本院裁定如下
：
    主  文
異議駁回。
    理  由
一、原處分機關以：異議人即受處分人甲○○於民國97年4月1日
    下午3時5分許，駕駛車牌號碼LQ-8265號自用小客車，行經
    台15線77公里處時，因有「不遵守道路交通標線之指示」之
    違規事由，經警逕行舉發，乃依道路交通管理處罰條例第60
    條第2項第3款之規定，裁處異議人罰鍰新臺幣（下同）1,80
    0元之處分。
二、異議意旨略以：異議人因在新竹有工作，未收到罰單，另目
    前尚無收入，請能裁處繳納最低額之罰款，為此聲明異議等
    語。
三、按駕駛人駕駛汽車，應遵守道路交通標誌、標線、號誌之指
    示，並服從交通指揮人員之指揮，道路交通安全規則第90條
    定有明文。又汽車駕駛人，駕駛汽車不遵守道路交通標線之
    指示者，處900元以上1,800元以下罰鍰，道路交通管理處罰
    條例第60條第2項第3款規定甚明。另駕駛人駕駛汽車不遵守
    道路交通標線之指示，而逾越應到案期限60日以上，繳納罰
    鍰或逕行裁決處罰者，處1,800元之罰鍰，違反道路交通管
    理事件統一裁罰基準表亦有明定。
四、經查：
  (一)異議人於97年4月1日下午3時5分許，駕駛車牌號碼LQ-8265
    號自用小客車，行經台15線77公里處時，因不遵守道路交通
    標線之指示行駛，經新竹市警察局拍照取締而逕行舉發，其
    應到案之日期為97年6月9日等情，有新竹市警察局98年9月1
    8日竹市警交字第0980033031號函檢送之「影像查詢明細表
    --違規入案」1份及「採證照片」2張在卷可參；且此違規行
    為，復為異議人所不爭執，是異議人有此違規行為，應可認
    定。
  (二)異議人雖以前開情詞置辯，惟查，新竹市警察局之本件舉發
    違反道路交通管理事件通知單，經向異議人設於「彰化縣員
    林鎮○○里○○○街28號」之住所送達後，係由異議人之姊
    夫於97年5月5日代為收受送達一情，有新竹市警察局前揭函
    件檢送之送達證書1份在卷可憑；又異議人之住所，自96年1
    月24日設於前揭處所後，即未再遷移一情，有異議人之個人
    戶籍基本資料查詢結果1份在卷可參；且異議人經本院二次
    定期（即98年9月11日、98年10月9日）通知其攜帶相關之住
    所遷移等資料到院，俾便查明一事，卻置之不理，怠不到場
    ，亦未以書狀遞送本院，俾供參酌，有本院卷宗可稽，是異
    議人之住所仍設於前揭處所無訛。按此，異議人之本件違規
    行為，業經合法舉發，並自97年5月5日發生送達（舉發）之
    效力，是異議人謂其未收到罰單云云，核無可採。再異議人
    本件違規行為，經警於97年5月5日舉發後，其係迄至98年7
    月28日，始委由其受僱人石柄葆到案，有本案之裁決書及送
    達證書在卷可稽，是異議人已逾越應到案日（即97年6月9日
    ）60日以上，仍未自動繳納罰鍰一節，可以認定。按此，依
    前揭道路交通管理處罰條例第60條第2項第3款及違反道路交
    通管理事件統一裁罰基準表之規定，即應處以1,800元之罰
    鍰，是異議人請求依最低罰鍰數額裁罰一節，於法無據。
五、綜上所述，異議人於前揭時、地，有駕駛汽車不遵守道路交
    通標線之指示之違規行為，且逾越應到案期限60日以上仍未
    自動繳納罰鍰，事證明確，原處分機關依道路交通管理處罰
    條例第60條第2項第3款及違反道路交通管理事件統一裁罰基
    準表之規定，裁處異議人罰鍰1,800元之處分，核無違誤。
    本件異議為無理由，應予駁回。
六、據上論斷，應依道路交通管理處罰條例第87條第2項、道路
    交通案件處理辦法第19條，裁定如主文。
中    華    民    國    98    年    10    月    21    日
                  交通法庭    法  官  陳銘壎
以上正本證明與原本無異。
如不服本裁定，應於裁定送達後五日內向本院提出抗告狀(須附
抗告狀繕本 )。
中    華    民    國    98    年    10    月    21    日
                              書記官  楊筱惠


司法院資訊處製作；財團法人民間司法改革基金會備份。
